臺灣臺中地方法院刑事判決
111年度交易字第659號
公  訴  人  臺灣臺中地方檢察署檢察官
被      告  呂德欽


上列被告因公共危險案件，經檢察官提起公訴（111年度偵字第1
6207號、111年度偵字第16206號），嗣本院準備程序時，被告就
被訴事實為有罪之陳述，經本院告知簡式審判程序意旨，並聽取
公訴人及被告之意見後，本院裁定改依簡式審判程序審理，並判
決如下：
    主    文
呂德欽駕駛動力交通工具而吐氣所含酒精濃度達每公升零點二五
毫克以上，累犯，處有期徒刑捌月；又駕駛動力交通工具而吐氣
所含酒精濃度達每公升零點二五毫克以上，累犯，處有期徒刑拾
月。應執行有期徒刑壹年伍月。
    犯罪事實
一、呂德欽明知酒後不得駕駛動力交通工具，竟仍為下列犯行：
㈠、於民國111年3月1日12時至12時30分許間，在臺中市西屯區福
    雅路之某農田，飲用啤酒後，仍於同日12時50分許，騎乘車
    牌號碼000-000號普通重型機車上路。嗣於同日12時55分許，
    行經臺中市○○區○○路000號前，因違規跨越雙黃線為警攔查，
    又因散發酒味，經警對其施以呼氣酒精濃度檢測，於同日13時
    2分，測得其吐氣所含酒精濃度達0.76mg/L，始查悉上情。
㈡、於111年3月8日8時至9時許間，在近臺中市西屯區福雅路與安
    林路之某農田，飲用啤酒後，仍於同日11時許，駕駛車牌號
    碼00-0000號自用小貨車上路。嗣於同日11時27分許，行經臺
    中市○○區○○路000號前，不慎與蔡宜儒騎乘車牌號碼000-000
    0號普通重型機車發生碰撞，致蔡宜儒受傷（呂德欽所涉過
    失傷害罪嫌，未據告訴），經警對呂德欽施以呼氣酒精濃度檢
    測，於同日11時45分，測得其吐氣所含酒精濃度達1.00mg/L，
    始查悉上情。
二、案經臺中市政府警察局第六分局報告臺灣臺中地方檢察署檢
    察官偵查起訴。
    理    由
一、本案被告所犯為死刑、無期徒刑、最輕本刑為三年以上有期
    徒刑之罪或高等法院管轄第一審案件以外之罪，於準備程序
    進行中，被告先就被訴事實為有罪之陳述，經公訴人、被告
    同意後，本院裁定進行簡式審判程序（見本院卷第33-35頁
    ）。簡式審判程序之證據調查，不受刑事訴訟法第159條第1
    項、第161條之2、第161條之3、第163條之1及第164 條至第
    170條規定之限制，刑事訴訟法第273條之1第1項、第273條
    之2分別定有明文，合先敘明。
二、上開犯罪事實，業據被告於本院審理時坦承不諱（見本院卷
    第33、42頁），核與證人即被害人蔡宜儒警詢之證述大致相
    符（見偵16207卷第35-37頁）。犯罪事實一、㈠部分，並有
    員警職務報告（見偵16206卷第29頁） 、當事人酒精測定紀錄
    表（見偵16206卷第35頁）、財團法人工業技術研究院呼氣
    酒精測試器檢定合格證書（見偵16206卷第37頁）、臺中市
    政府警察局舉發違反道路交通管理事件通知單影本、執行交通
    違規移置保管車輛收據影本（見偵16206卷第43-45頁）、車號
    查詢機車車籍查詢結果、證號查詢汽車駕駛人查詢結果各1份
    （見偵16206卷第47-49頁）在卷可稽。犯罪事實一、㈡部分
    ，亦有員警職務報告（見偵16207卷第27頁）、當事人酒精測
    定紀錄表（見偵16207卷第39頁）、財團法人工業技術研究院
    呼氣酒精測試器檢定合格證書（見偵16207卷第43頁）、臺
    中市政府警察局舉發違反道路交通管理事件通知單影本、執行
    交通違規移置保管車輛收據影本（見偵16207卷第49頁）、道
    路交通事故現場圖（見偵16207卷第51頁）、道路交通事故調
    查報告表㈠㈡（見偵16207卷第53-55頁）、現場及車損照片（
    見偵16207卷第57-63頁）、被告呂德欽之自首情形紀錄表（
    見偵16207卷第65頁）、臺中市政府警察局交通事故補充資
    料表（見偵16207卷第69頁）、車輛詳細資料報表、車號查詢
    汽、機車駕駛人資料查詢結果各2份（見偵16207卷第75-81
    頁）在卷可稽。被告前揭具任意性自白核與事實相符而堪採
    信，本案事證已臻明確，被告犯行堪以認定，應予依法論科
    。
三、論罪科刑：
㈠、核被告呂德欽犯罪事實一、㈠㈡所為，均係犯刑法第185條之3
    第1項第1款駕駛動力交通工具吐氣所含酒精濃度達每公升0.
    25毫克以上罪。
㈡、被告犯罪事實一、㈠㈡2次酒駕行為，犯意各別，行為互殊，應
    予分論併罰。
㈢、被告前因不能安全駕駛罪，經臺灣臺中地方檢察署檢察官以1
    09年度速偵字第3937號聲請簡易判決處刑，並經本院以109
    年度中交簡字第1904號判處有期徒刑6月確定，110年5月29
    日執行完畢，上開構成累犯之刑之加重事實，為被告自白不
    諱（見本院卷第43頁），並有檢察官提出之判決書、聲請簡
    易判決處刑書可憑（見本院卷第57-60頁），足認被告本案2
    罪均為於執行完畢後5年內故意再犯本案有期徒刑以上之罪
    ，為累犯，參酌大法官釋字第775號解釋之意旨，本院認被
    告前揭犯行，與本案犯行，均同為不能安全駕駛犯罪，有其
    特別惡性及對刑罰反應力薄弱之情況，認加重最低本刑並無
    罪刑不相當之情形，而應依刑法第47條第1項之規定加重其
    刑。
㈣、爰審酌被告飲酒後吐氣所含酒精濃度已分別達每公升0.76、1
    .00毫克，均已嚴重超出法定標準值，竟仍無視其他用路人
    安全，執意騎乘機車及危險性甚高之自用小貨車，犯罪事實
    一、㈡部分更因此發生行車事故導致他人受傷，已然造成實
    害，所為應予非難。又審酌被告坦承犯行，就犯罪事實一、
    ㈡部分已經與被害人達成和解並賠償（見本院卷第45-55、61
    頁）之犯後態度。以及審酌被告除前揭構成累犯之前科紀錄
    外，另有4次酒後不能安全駕駛之前科紀錄，亦即本案分別
    為被告第6次及第7次酒駕犯罪，素行不良。暨審酌被告於本
    院審理時所供述之教育程度、職業、家庭經濟狀況（見本院
    卷第43頁），量處如主文所示之刑，以示懲儆。另審酌被告
    所犯2罪，均為酒後不能安全駕駛犯罪，犯罪型態雖相同，
    但2次酒駕行為時間間隔甚近，屬於短時間內反覆酒駕之犯
    罪型態等情，定應執行之刑如主文所示。
據上論斷，應依刑事訴訟法第273條之1第1項、第299條第1項前
段，判決如主文。
本案經檢察官詹益昌提起公訴，檢察官温雅惠到庭執行職務。
中　　華　　民　　國　　111 　年　　6 　　月　　20　　日
                  刑事第二庭  法  官  徐煥淵　　
以上正本證明與原本無異。
如不服本判決應於收受送達後20日內向本院提出上訴書狀，並應
敘述具體理由；其未敘述上訴理由者，應於上訴期間屆滿後20日
內向本院補提理由書（均須按他造當事人之人數附繕本）「切勿
逕送上級法院」。
                        　　　書記官   陳麗靜
中　　華　　民　　國　　111 　年　　6 　　月　　20　　日
附錄本案論罪科刑法條：　　　　　　　　　　　　　　　　　中華民國刑法第185條之3
駕駛動力交通工具而有下列情形之一者，處3年以下有期徒刑，
得併科30萬元以下罰金：
一、吐氣所含酒精濃度達每公升零點二五毫克或血液中酒精濃度
    達百分之零點零五以上。
二、有前款以外之其他情事足認服用酒類或其他相類之物，致不
    能安全駕駛。
三、服用毒品、麻醉藥品或其他相類之物，致不能安全駕駛。
因而致人於死者，處3年以上10年以下有期徒刑，得併科2百萬元
以下罰金；致重傷者，處1年以上7年以下有期徒刑，得併科1百
萬元以下罰金。
曾犯本條或陸海空軍刑法第54條之罪，經有罪判決確定或經緩起
訴處分確定，於十年內再犯第1項之罪因而致人於死者，處無期
徒刑或5年以上有期徒刑，得併科3百萬元以下罰金；致重傷者，
處3年以上10年以下有期徒刑，得併科2百萬元以下罰金。